【裁判字號】    98,審易,1026
【裁判日期】    980625
【裁判案由】    違反保護令罪
【裁判全文】
臺灣士林地方法院刑事判決            98年度審易字第1026號
公  訴  人  臺灣士林地方法院檢察署檢察官
被      告  乙○○
上列被告因違反保護令罪案件，經檢察官提起公訴（98年度偵字
第6096號、第6449號），被告於準備程序中就被訴事實為有罪之
陳述，本院裁定改依簡式審判程序審理，並判決如下：
    主  文
乙○○違反法院依家庭暴力防治法所為之禁止騷擾、跟蹤行為及
遠離住居所之民事通常保護令裁定，處有期徒刑參月；又違反法
院依家庭暴力防治法所為之禁止騷擾、跟蹤行為及遠離住居所之
民事通常保護令裁定，處有期徒刑伍月；又違反法院依家庭暴力
防治法所為之禁止騷擾、跟蹤行為及遠離住居所之民事通常保護
令裁定，處有期徒刑柒月。應執行有期徒刑壹年；緩刑參年，並
應於緩刑期內付保護管束，並禁止對被害人甲○○及其同居之家
人為騷擾、接觸、跟蹤之行為，且遠離被害人甲○○位於臺北市
南港區○○○路○ 段150 巷3 弄1 號4 樓之住所至少200 公尺。
    事實及理由
一、本件犯罪事實及證據，除引用檢察官起訴書之記載（如附件
    起訴書）外，另更正並補充：(一)起訴書犯罪事實欄一第1 行
    「2 人於民國97年10月4 日離婚」等文字應更正為「2 人於
    民國97年4 月10日離婚」等文字；(二)又被告乙○○於本院準
    備程序期日及審理中就起訴之犯罪事實自白不諱，核與起訴
    書所載之證據相符，並有臺北縣政府警察局三重分局98年5
    月19日保護令執行記錄表1 份附卷可稽，足認被告上開任意
    性自白與事實相符。本件事證明確，被告犯行洵堪認定，應
    依法論科。
二、按家庭暴力防治法所稱「騷擾」，謂任何打擾、警告、嘲弄
    或辱罵他人之言語、動作或製造使人心生畏怖情境之行為，
    該法第2 條第3 款定有明文。查被告乙○○係甲○○之前配
    偶，為家庭暴力防治法第3 條第1 款之家庭成員。核被告乙
    ○○就起訴書犯罪事實欄一之(一)所為，係犯家庭暴力防治法
    第61條第2 款、第4 款之違反禁止騷擾行為及遠離住居所之
    民事通常保護令裁定罪；就起訴書犯罪事實欄一之(二)、(三)所
    為，均係犯同法第61條第2 款、第4 款之違反禁止騷擾、跟
    蹤行為及遠離住居所之民事通常保護令裁定罪。又被告就起
    訴書犯罪事實欄一之(一)、(二)、(三)所示之犯行，雖均同時違反
    上開民事通常保護令裁定所禁止之二款行為，然法院依家庭
    暴力防治法第14條第1 項規定核發通常保護令者，該保護令
    內之數款規定，僅為違反保護令行為之不同行為態樣，是被
    告前開同時基於同一犯意所為違反保護令之各行為，縱均違
    反數款不同之規定，仍均屬單純一罪，各應論以一違反民事
    通常保護令裁定罪。被告所為上開3 罪，犯意個別，應予分
    論併罰。爰審酌被告乙○○無視上開民事保護令裁定之內容
    ，一再騷擾、跟蹤被害人即前配偶甲○○，其行為實已侵害
    干擾到被害人精神上及生活上之安寧，並不足取，惟其犯後
    已坦承犯行，態度良好，且被害人甲○○於本院審理中亦當
    庭表示願意原諒被告，給予被告再次自新之機會，兼衡被告
    犯罪之動機、目的、手段、智識程度、生活狀況等一切情狀
    ，分別量處如主文所示之刑，並定其應執行之刑，以資儆懲
    。末查，被告前未曾因故意犯罪受有期徒刑以上刑之宣告，
    有臺灣高等法院被告前案記錄表1 份在卷可考，其因一時失
    慮致犯本案，惟犯後已坦承犯行，態度良好，且被害人甲○
    ○亦表示願意原諒被告，給予其自新之機會，被告經此偵審
    程序及科刑宣告後，應當知所警惕，信無再犯之虞，本院因
    認所宣告之刑以暫不執行為適當，乃依刑法第74條第1 項第
    1 款規定，併予宣告緩刑3 年，以啟自新，再被告因犯家庭
    暴力罪，而受緩刑之宣告，依家庭暴力防治法第38條第1 項
    之規定，並應於緩刑期內付保護管束，且依被害人甲○○之
    請求，禁止被告對被害人甲○○及其同居之家人為騷擾、接
    觸、跟蹤之行為，且遠離被害人甲○○位於臺北市南港區○
    ○○路○ 段150 巷3 弄1 號4 樓之住所至少200 公尺，以觀
    後效，如被告違反上開事項情節重大者，將撤銷緩刑之宣告
    ，附此敘明。
據上論斷，應依刑事訴訟法第273 條之1 第1 項、第299 條第1
項前段、第310 條之2 、第454 條，家庭暴力防治法第61條第2
款、第4 款、第38條第1 項、第2 項第2 款、第4 款，刑法第11
條前段、第51條第5 款、第74條第1 項第1 款，判決如主文。
本案經檢察官曾勁元到庭執行職務
中    華    民    國    98    年    6    月    25     日
                  刑事第一庭法  官  雷雯華
以上正本證明與原本無異。
如不服本判決，應於收受判決後10日內向本院提出上訴書狀，並
應敘述具體理由；其未敘述上訴理由者，應於上訴期間屆滿後20
日內向本院補提理由書（均須按他造當事人之人數附繕本）「切
勿逕送上級法院」。
                            書記官  陳麗津
中    華    民    國    98    年    6    月    25     日
附錄本案論罪科刑法條全文
家庭暴力防治法第61條
違反法院依第14條第1 項、第16條第3 項所為之下列裁定者，為
本法所稱違反保護令罪，處3 年以下有期徒刑、拘役或科或併科
新臺幣10萬元以下罰金：
一、禁止實施家庭暴力。
二、禁止騷擾、接觸、跟蹤、通話、通信或其他非必要之聯絡行
    為。
三、遷出住居所。
四、遠離住居所、工作場所、學校或其他特定場所。
五、完成加害人處遇計畫。


司法院資訊處製作；財團法人民間司法改革基金會備份。
